【裁判字號】    99,上易,179
【裁判日期】    990331
【裁判案由】    竊盜
【裁判全文】
臺灣高等法院高雄分院刑事判決         99年度上易字第179號
上  訴  人  臺灣高雄地方法院檢察署檢察官
上  訴  人
即  被  告      乙○○
上列上訴人因被告竊盜案件，不服臺灣高雄地方法院98年度易字
第711 號中華民國98年12月22日第一審判決（起訴案號：臺灣高
雄地方法院檢察署97年度偵字第13237 號），提起上訴，本院判
決如下：
    主  文
上訴駁回。
    事  實
一、乙○○於民國（以下同）94年間曾犯詐欺案件，經台灣高雄
    地方法院以94年度簡字第5783號判處有期徒刑3 月確定；又
    因竊盜案件，經同院以94年度易緝字第109 號判處有期徒刑
    1 年4 月確定；又因違反毒品危害防制條例案件，經同院以
    94年度易緝字第108 號判處有期徒刑8 月確定，上開3 罪分
    別經同院以96年度聲減字第5685號減為有期徒刑1 月15日、
    8 月、4 月，合併定其應執行刑為有期徒刑1 年1 月，於96
    年11月15日執行完畢，詎仍不知悔改，復意圖為自己不法之
    所有，於附表一所示之時間、地點，以如附表一所示之方式
    ，徒手竊取如附表一所示之物品。嗣於97年5 月2 日下午2
    時20分許，為警持法院核發之搜索票，至乙○○位於高雄縣
    鳳山市○○街100 號之住處搜索時，當場查獲並扣得如附表
    三所示之物。
二、案經甲○○、丁○○、戊○○、庚○○、丙○○、癸○○、
    己○○訴由高雄縣政府警察局鳳山分局移送臺灣高雄地方法
    院檢察署檢察官偵查起訴。
    理  由
壹、証据能力部分：
一、按被告以外之人於審判外之陳述，雖不符刑事訴訟法第159
    條之1 至第159 條之4 之規定，而經當事人於審判程序同意
    作為證據，法院審酌該言詞陳述或書面陳述作成時之情況，
    認為適當者，亦得為證據，刑事訴訟法第159 條之5 第1 項
    定有明文。本件檢察官、被告乙○○於法院審判程序時，就
    本判決所引用之審判外言詞或書面陳述，均明示同意有證據
    能力，審酌該具有傳聞證據性質之證據，其取得過程並無瑕
    疵，且與待證事實具有關聯性，證明力非明顯過低，以之作
    為證據係屬適當，認俱得為證據。
貳、實體部份：
一、上揭於附表一所示之時間前往附表一所示之各地點竊盜之事
    實，業据被告乙○○於本院審理時坦承不諱，核與告訴人甲○○、丁○○、戊○○、庚○○、鄭珮君、丙○○、己○○
    於警詢中及證人辜鵬勳於偵查中指述失竊情節相符，並有高
    雄縣政府警察局車輛協尋電腦輸入單、高雄縣鳳山市○○路
    127 巷10號公寓5 樓頂及儲藏室之現場照片（原審98年度審
    易字第1275號卷宗第44頁）、被害人甲○○、丁○○、戊○○之車損照片附卷可憑，另卷內高雄縣鳳山市○○路96號97
    年4 月5 日之監視錄影畫面翻拍照片（97年度偵字第13237
    號卷第146 、147 頁）、高雄縣鳳山市○○街11號97年4 月
    16日監視錄影畫面翻拍照片（97年度偵字第13237 號卷第10
    1 頁～第110 頁上半、第142 頁）以及高雄縣鳳山市○○路
    127 巷10號公寓5 樓頂儲藏室內、外之監視錄影畫面翻拍照
    片（97年度偵字第13237 號卷第96頁～第100 頁、第143 頁
    〈97年4 月19日部份〉、第150 頁～第151 頁〈97年4 月21
    日部份〉）經比對與被告乙○○之長相亦相符，足認上開高
    雄縣鳳山市○○路96號及高雄縣鳳山市○○路127 巷10號公
    寓5 樓頂儲藏室內、外之監視錄影翻拍畫面所示之嫌犯，確
    係被告無誤，而卷內高雄縣鳳山市○○街11號97年4 月16日
    監視錄影畫面翻拍照片所示之嫌犯，雖多戴安全帽與口罩，
    然與上開兩組照片相互比對，所攝得之嫌犯在體型、衣著之
    顏色與款式、髮型等特徵既均相同，證人孫惠盈亦於警詢中
    指認上開高雄縣鳳山市○○街11號97年4 月16日監視錄影畫
    面翻拍照片中之女子為其自己，而照片中之男子即為被告，
    應認上開高雄縣鳳山市○○街11號97年4 月16日監視錄影畫
    面翻拍照片所示之嫌犯係被告乙○○無誤。另就被告乙○○
    於各該照片中之動作與上開各證人之證詞相互對照，即可發
    現：(1)被告乙○○確於97年凌晨2 時25分至2 時39分之間，
    騎車前往高雄縣鳳山市○○路96號，搭乘該大樓之電梯上下
    （被告於電梯內照鏡子），並在地下室持手電筒四處觀望查
    看；(2)被告乙○○確實於97年4 月16日凌晨3 時47分至4時
    11分之間，戴口罩開啟鐵捲門空手進入高雄縣鳳山市○○街
    11號地下室，於地下室來回觀望巡視，並數度彎身查看地下
    室所停多部轎車之車內情形，被告於其中一部轎車旁查看後
    離開時，其手中突然多出手提袋等物品（97年度偵字第13
    237 號卷第105 頁～第106 頁），嗣並於證人辜鵬勳所指告
    訴人庚○○停放機車之位置徘徊後，隨即騎走停放於該位置
    之其中一部機車，被告乙○○所騎走之機車係與告訴人庚○○被竊機車同型之機車，亦經證人辜鵬勳結證在卷，被告騎
    走上開機車時，頭上多出頂部有條紋圖樣之安全帽（97年度
    偵字第13237 號卷第103 頁、第108 頁～第110 頁），稍後
    管理室即拍到出現同係頭戴頂部有條紋圖樣之被告，徒手抱
    走管理室之液晶螢幕；(3)被告乙○○確於97年4 月19日上午
    10時40分至10時48分間，至上開高雄縣鳳山市○○路127 巷
    10號公寓5 樓頂儲藏室外，打開櫃子查看，並拿出不詳物品
    ，以黑色垃圾袋包覆背於肩上後，復翻牆進入由5 樓通往5
    樓頂之樓梯間內離開（97年度偵字第13237 號卷第96頁～第
    100 頁、第143 頁），另於97年4 月21日凌晨3 時21分至3
    時26分間，在上開高雄縣鳳山市○○路127 巷10號公寓5 樓
    頂儲藏室內，以手電筒四處查看，嗣並肩負物品離開（97年
    度偵字第13237 號卷第150 頁～第152 頁）等情，並均與卷
    附檢察事務官勘驗上開高雄縣民生路96號地下室高雄縣鳳山
    市○○街11號及高雄縣鳳山市○○路127 巷10號公寓5 樓頂
    儲藏室內、外之監視錄影光碟後所為之勘驗報告情節相符，
    且被告乙○○於上開各址住宅進出後，居住於高雄縣鳳山市
    ○○路96號公寓之告訴人甲○○、丁○○、戊○○，居住於
    高雄縣鳳山市○○街11號公寓之告訴人庚○○、丙○○、癸○○，以及居住於高雄縣鳳山市○○路127 巷10號公寓之告
    訴人己○○均隨即發現如附表一所示之物品失竊，觀諸本件
    各該竊案係於不同日、時發生，被告乙○○卻均屢屢出現在
    各該不同竊案之現場，並均被錄得搜尋財物甚至帶走財物等
    動作，而被告乙○○並非居住在上開各址處所，與該等處所
    亦無任何地緣關係，衡諸一般人於日常活動範圍內巧遇竊案
    發生之機率甚低，被告乙○○出現之處所既均同有失竊財物
    以觀，顯見被告乙○○確有偷竊附表一所示之財物，被告此
    部分自白核與事實相符，事證明確，其犯行已堪以認定。
二、按大樓式或公寓式住宅之地下室、管理室、頂樓加蓋之儲藏
    室，係附屬於該大樓或公寓，為該種住宅之全體或特定（如
    頂樓住戶）居住人生活起居場所之一部分，與住宅之關係密
    不可分，如於夜間侵入該種住宅地下室、管理室、頂樓儲藏
    室內竊盜，自應依刑法第321 條第1 項第1 款論罪。本件如
    附表一所示之各公寓大樓，為供人居住之住宅，被告乙○○
    於附表一編號1 ～6 、8 所示之夜間侵入各該公寓大樓之地
    下室、管理室、頂樓儲藏室內竊盜，自屬夜間侵入住宅竊盜
    。次按刑法第321 條第1 項第2 款規定將「門扇」、「牆垣
    」、「其他安全設備」並列。則所謂「門扇」應專指門戶，
    即分隔住宅或建築物內外之出入口大門而言。而所謂「其他
    安全設備」，指門扇、牆垣以外，依社會通常觀念足認為防
    盜之一切設備者，即屬相當，如門鎖、窗戶、房間門或通往
    陽臺之門即屬之；又設置於門上之喇叭鎖或鑲鎖，既附著於
    門上而無從分離，則毀壞分隔住宅或建築物內外之出入口大
    門之喇叭鎖或鑲鎖者，即屬「毀壞門扇」；毀越門扇而入室
    行竊，其越入行為即屬侵入住宅；若毀壞門扇、牆垣以外之
    房門喇叭鎖或鑲鎖而進入住宅內某特定房間，則屬「毀壞安
    全設備」，故被告乙○○於如附表一編號8 所示之時間，以
    不詳方式毀壞該住宅對外聯絡之大門鑲鎖，再破壞該住宅內
    作為安全設備之頂樓儲藏室房門喇叭鎖，即屬毀壞門扇及安
    全設備侵入住宅之行為。是核被告乙○○如附表一編號1 ～
    6 所為，均係犯刑法第321 條第1 項第1 款之夜間侵入住宅
    加重竊盜罪，如附表一編號7 所為，係犯刑法第320 條第1
    項之普通竊盜罪，如附表一編號8 所為，係犯刑法第321 條
    第1 項第1 款、第2 款之毀壞門扇及安全設備，夜間侵入住
    宅之加重竊盜罪。公訴意旨就附表一編號8 部份僅論以刑法
    第321 條第1 項第1 款之夜間侵入住宅加重竊盜罪，尚有未
    洽，惟兩者基本事實尚屬同一，此部分爰依法變更起訴法條
    。被告乙○○前後多次竊盜犯行，犯意各別，行為互殊，應
    分論併罰。又被告乙○○於94年間曾犯詐欺案件，經台灣高
    雄地方法院以94年度簡字第5783號判處有期徒刑3 月確定；
    又因竊盜案件，經同院以94年度易緝字第109 號判處有期徒
    刑1 年4 月確定；又因違反毒品危害防制條例案件，經同院
    以94年度易緝字第108 號判處有期徒刑8 月確定，上開3 罪
    分別經同院以96年度聲減字第5685號減為有期徒刑1 月15日
    、8 月、4 月，合併定其應執行刑為有期徒刑1 年1 月，於
    96年11月15日執行完畢之事實，有臺灣高等法院被告前案紀
    錄表存卷可按，其於有期徒刑之執行完畢後，5 年內故意再
    犯本件有期徒刑以上之各罪，均為累犯，應依刑法第47條第
    1 項前段之規定加重其刑。
三、原審適用刑法第320 條第1 項、第321 條第1 項第1 款、第
    2 款、第47條第1 項前段、第51條第5 款，刑法施行法第1
    條之1 第1 項、第2 項前段規定，並審酌被告乙○○有如犯
    罪事實欄所載之前案及執行紀錄，且另有多次竊盜前科，有
    臺灣高等法院被告前案紀錄表及各該判決書在卷足憑，其正
    值青壯年，不思循正途賺取所需，反以如附表一所載手段竊
    取他人財物，迄今尚未賠償被害人所受之損失，及其犯罪動
    機、目的、生活狀況、智識程度一切情狀，分別量處如附表
    一所示之刑，並定應執行刑為有期徒刑5 年。並說明扣案如
    附表三編號5 、9 、10所示之工具，被告辯稱係其大哥與母
    親所有，且卷內亦查無證據可認為係被告所有供犯本件竊盜
    犯行所用或被告由本件竊盜犯行所得之物，扣案如附表三編
    號1 、4 、6 、8 、12、14、16、17、18、19所示之物，為
    被告所有，業據被告乙○○供承在卷，然卷內亦查無證據可
    認為係被告乙○○犯本件竊盜犯行所用或所得之物，以及扣
    案如附表三編號2 、3 、7 、11、13、15、20之物，係於被
    告家中扣得，然卷內亦查無證據可認為係被告乙○○犯本件
    竊盜犯行所用或所得之物，上開各物品又均非違禁物，其不
    予宣告沒收之理由。經核原判決認事用法並無不合，量刑及
    定執行刑亦屬適當，檢察官上訴謂被告乙○○多次竊盜應予
    宣告強制工作，惟查本件被告乙○○於97年4 月間雖有數次
    竊盜行為，惟因其觀察時間甚短僅半月餘，離上次竊盜亦已
    相隔數年，難以遽認被告乙○○已具犯罪習慣，被告乙○○
    上訴指摘原判決量刑過重，雙方上訴均為無理由，均應予駁
    回。
四、公訴意旨略以：被告乙○○意圖為自己不法之所有，於附表
    二所示之時間、地點、方式，竊取附表二所示之物品，因認
    被告乙○○此部分亦涉有刑法第320 條第1 項之普通竊盜罪
    嫌。
（一）公訴人認被告乙○○此部分涉有竊盜犯行，無非以告訴人
      壬○○於警詢時及偵查中之指述、告訴人辛○○○於警詢
      時之指述、員警張榮顯於偵查中之證述，並有贓物認領保
      管單以及高雄縣鳳山市○○路137 之3 號之監視攝影畫面
      可稽等語，為其論據。
（二）訊據被告乙○○否認有何此部分竊盜犯行，辯稱：我係於
      97年2 月間，在高雄縣鳳山市鎮○路上拾獲告訴人壬○○
      之晶片卡及鑰匙等語，至於高雄縣鳳山市○○路137 之3
      號5 樓，我沒有去偷等語。經查：告訴人壬○○於警詢時
      僅陳稱，約97年1 月間在高雄縣鳳山市○○○路家樂福賣
      場失竊如附表二編號1 所示之物品等語，然於偵查中則具
      結證稱，其係放在購物推車內，後來回家發現不見了等語
      ，是告訴人壬○○對究竟是遺失或失竊如附表二編號1 所
      示之物品並不能確認，且警方僅於被告乙○○住處僅扣得
      晶片卡1 張及鑰匙1 把（均經告訴人壬○○領回），有贓
      物認領保管單在卷可憑，因告訴人壬○○對究竟是遺失或
      失竊如附表二編號1 之物不能確定，則尚不得以被告持有
      此部分物品，而反推認定被告乙○○即為竊取告訴人壬○○如附表二編號1 所示物品之人。又就附表二編號2 之部
      分，雖警員張榮顯於原審證稱：被告係基於自由之意思任
      意於警詢中自白如附表二編號2 所示之竊盜犯行，並經告
      訴人辛○○○於警詢時指認被告為竊取其如附表二編號2
      所示財物之人，然觀諸告訴人辛○○○據以指認之監視攝
      影照片，僅攝得被告乙○○將機車停在如附表二編號2 所
      示公寓大樓外之某廂型車旁，手持鑰匙走向鏡頭後，又騎
      車離去（97年度偵字第13237 號卷第110 、111 、144 頁
      ）等情況，觀諸照片中被告乙○○離去時，手中並未持有
      任何物品，則被告乙○○是否進入該處大樓住宅內行竊一
      節，尚非無疑，經原審調取高雄縣鳳山市○○路137 之3
      號5 樓案發現場照片，亦僅能呈現現場遭竊後之情況，此
      部分又無贓物扣案，是均不足以認定被告乙○○有何此部
      分竊盜犯行，尚不能以攝影照片顯示被告乙○○有將機車
      停在失竊地點之公寓大樓外之某廂型車旁，並手持鑰匙走
      向鏡頭後又騎車離去即認被告乙○○竊盜該大樓住戶。綜
      上所述，因告訴人壬○○、辛○○○枝之指訴，以及卷內
      該地附近之監視攝影，及案發後現場照片，僅能證明告訴
      人壬○○、辛○○○於附表二所示時、地失竊如附表二所
      示之物之事實，不能証明係被告乙○○所為，至被告乙○○於警詢之自白，因有與上開事實不符之瑕疵，自遽難採
      為論罪之基礎，此外復查無其他積極確切證據足資認定被
      告乙○○有此部分竊盜犯行，不能証明被告乙○○此部分
      犯罪。
（三）原審以不能証明被告乙○○此部分犯罪，此部分依法諭知
      無罪，核無不合，檢察官上訴指摘原判決此部分不當，為
      無理由，此部分應予駁回。
據上論結，應依刑事訴訟法第368 條，判決如主文。
本案經檢察官林應華到庭執行職務。
中    華    民    國    99    年    3     月    31    日
                  刑事第八庭    審判長法  官  洪兆隆
                                      法  官  郭玫利
                                      法  官  張盛喜
以上正本證明與原本無異。
不得上訴。
中    華    民    國    99    年    3     月    31    日
                                      書記官  黃一秋
附錄本件判決論罪科刑法條：
中華民國刑法第320 條（普通竊盜罪、竊佔罪）
意圖為自己或第三人不法之所有，而竊取他人之動產者，為竊盜
罪，處5 年以下有期徒刑、拘役或5 百元以下罰金。
意圖為自己或第三人不法之利益，而竊佔他人之不動產者，依前
項之規定處斷。
前二項之未遂犯罰之。
中華民國刑法第321 條（加重竊盜罪）
犯竊盜罪而有左列情形之一者，處6 月以上、5 年以下有期徒刑
：
一、於夜間侵入住宅或有人居住之建築物、船艦或隱匿其內而犯
    之者。
二、毀越門扇、牆垣或其他安全設備而犯之者。
三、攜帶兇器而犯之者。
四、結夥三人以上而犯之者。
五、乘火災、水災或其他災害之際而犯之者。
六、在車站或埠頭而犯之者。
前項之未遂犯罰之。
附表一：
┌──┬────┬─────┬─────────────┬─────────────┐
│編號│時間    │犯罪地點  │犯罪手法與竊得物品        │所處之刑                  │
├──┼────┼─────┼─────────────┼─────────────┤
│ 1  │於民國97│侵入屬住宅│以不詳方式毀損甲○○所有之│乙○○夜間侵入住宅竊盜，累│
│    │年4 月5 │之一部之高│車牌號碼VG-1291 號汽車駕駛│犯，處有期徒刑捌月。      │
│    │日凌晨2 │雄縣鳳山市│座車窗玻璃及駕駛座車門鎖（│                          │
│    │時25 分 │民生路96號│毀損器物部分未據告訴）後，│                          │
│    │許（夜間│地下室停車│徒手竊取該車內價值新臺幣（│                          │
│    │）      │場（侵入住│下同）4,000 元之JVC 牌汽車│                          │
│    │        │宅部份未據│音響1 臺。                │                          │
│    │        │告訴）    │                          │                          │
├──┤        │          ├─────────────┼─────────────┤
│2   │        │          │以不詳方式毀損丁○○之妻卓│乙○○夜間侵入住宅竊盜，累│
│    │        │          │桂香所有、由丁○○使用之車│犯，處有期徒刑捌月。      │
│    │        │          │牌號碼YQ-5228 號汽車副駕駛│                          │
│    │        │          │座車窗玻璃（毀損器物部分未│                          │
│    │        │          │據告訴）後，徒手竊取該車內│                          │
│    │        │          │價值1 萬元之衛星導航1 臺及│                          │
│    │        │          │價值200 元高速公路回數票5 │                          │
│    │        │          │張。                      │                          │
├──┤        │          ├─────────────┼─────────────┤
│3   │        │          │以不詳方式毀損戊○○所有之│乙○○夜間侵入住宅竊盜，累│
│    │        │          │車牌號碼9628-UM 號汽車駕駛│犯，處有期徒刑捌月。      │
│    │        │          │座車窗玻璃（毀損器物部分未│                          │
│    │        │          │據告訴）後，徒手竊取該車內│                          │
│    │        │          │價值7,980 元之衛星導航1臺 │                          │
│    │        │          │。                        │                          │
├──┼────┼─────┼─────────────┼─────────────┤
│ 4  │於97年4 │侵入屬住宅│以不詳方式解開機車之鎖，徒│乙○○夜間侵入住宅竊盜，累│
│    │月16日凌│之一部之高│手竊取庚○○所使用、價值  │犯，處有期徒刑捌月。      │
│    │晨3 時49│雄縣鳳山市│45,000元之車牌號碼M7U-072 │                          │
│    │分許（夜│華西街11號│號重型機車1 部（登記車主為│                          │
│    │間）    │公寓之地下│辜文怡）。                │                          │
│    │        │室停車場（│                          │                          │
│    │        │侵入住宅部│                          │                          │
│    │        │份未據告訴│                          │                          │
│    │        │）        │                          │                          │
├──┼────┼─────┼─────────────┼─────────────┤
│ 5  │於97年4 │侵入屬住宅│以不詳方式毀損癸○○所有之│乙○○夜間侵入住宅竊盜，累│
│    │月16日凌│之一部之高│車牌號碼DF-0379 號汽車副駕│犯，處有期徒刑捌月。      │
│    │晨3 時53│雄縣鳳山市│駛座車窗玻璃及車內鎖頭後（│                          │
│    │分許（夜│華西街11號│毀損器物部分未據告訴），徒│                          │
│    │間）    │公寓之地下│手竊取癸○○所有、置於該車│                          │
│    │        │室停車場（│內、價值2 萬元之玉器1批   │                          │
│    │        │侵入住宅部│。                        │                          │
│    │        │份未據告訴│                          │                          │
│    │        │）        │                          │                          │
├──┼────┼─────┼─────────────┼─────────────┤
│ 6  │於97年4 │侵入屬住宅│徒手竊取丙○○所管領、置於│乙○○夜間侵入住宅竊盜，累│
│    │月16日凌│之一部之高│管理室值班臺、價值3,000 元│犯，處有期徒刑捌月。      │
│    │晨4 時5 │雄縣鳳山市│之電腦液晶螢幕1 臺。      │                          │
│    │分許（夜│華西街11號│                          │                          │
│    │間）    │公寓1 樓之│                          │                          │
│    │        │管理室（侵│                          │                          │
│    │        │入住宅部份│                          │                          │
│    │        │未據告訴）│                          │                          │
├──┼────┼─────┼─────────────┼─────────────┤
│ 7  │97年4月 │侵入屬住宅│徒手竊取己○○所有、置於該│乙○○竊盜，累犯，處有期徒│
│    │19日上午│之一部之高│儲藏室內、合計價值約3 、4 │刑陸月。                  │
│    │10時41分│雄縣鳳山市│萬元之電線4 捲、針盤指示器│                          │
│    │許（日出│光復路127 │4 組、手提式空氣壓縮機1 臺│                          │
│    │後）    │巷10號公寓│、游標卡尺1 支、外徑分離卡│                          │
│    │        │5 樓頂由彭│1 支。                    │                          │
│    │        │仁寶加蓋之│                          │                          │
│    │        │儲藏室外（│                          │                          │
│    │        │侵入住宅部│                          │                          │
│    │        │份未據告訴│                          │                          │
│    │        │）        │                          │                          │
│    │        │          │                          │                          │
├──┼────┼─────┼─────────────┼─────────────┤
│ 8  │97年4月 │侵入屬住宅│以不詳方式毀壞左開住宅對外│乙○○毀壞門扇及安全設備，│
│    │21日凌晨│之一部之高│聯絡之大門鑲鎖，再破壞左開│於夜間侵入住宅竊盜，累犯，│
│    │3時21分 │雄縣鳳山市│住宅內作為安全設備之頂樓儲│處有期徒刑拾月。          │
│    │許（夜間│光復路127 │藏室房門喇叭鎖後，徒手竊取│                          │
│    │）      │巷10號公寓│己○○所有、置於儲藏室內、│                          │
│    │        │5 樓頂由彭│價值約3 萬元之日製30公斤空│                          │
│    │        │仁寶加蓋之│氣壓縮機1 臺及手提式吊車1 │                          │
│    │        │儲藏室內（│臺。                      │                          │
│    │        │侵入住宅部│                          │                          │
│    │        │份未據告訴│                          │                          │
│    │        │）        │                          │                          │
└──┴────┴─────┴─────────────┴─────────────┘
附表二
┌──┬────┬─────┬─────────────┐
│編號│時間    │犯罪地點  │犯罪手法及竊得物品        │
├──┼────┼─────┼─────────────┤
│ 1  │97年1 月│高雄縣鳳山│徒手竊得壬○○所有之黑色公│
│    │間某日  │市○○○路│司包，內有身分證1 張、花旗│
│    │        │「家樂福」│銀行信用卡1 張、彰化銀行提│
│    │        │          │款卡1 張、晶片卡1 張、鑰匙│
│    │        │          │1 支。                    │
├──┼────┼─────┼─────────────┤
│ 2  │97年3月 │高雄縣鳳山│以不詳方式毀壞辛○○○上開│
│    │21日下午│市○○路13│住處之門後，徒手竊取黃洪彩│
│    │4時許   │7之3號5樓 │玉所有之美國護照、中華民國│
│    │        │          │護照各1 本、美金300 元。  │
└──┴────┴─────┴─────────────┘
 附表三
┌──┬───────┬─────┐
│編號│    項目      │   數量   │
├──┼───────┼─────┤
│1   │    地圖      │   1 本   │
├──┼───────┼─────┤
│2   │    鐵管      │   1 支   │
├──┼───────┼─────┤
│3   │   砂輪機     │   1 臺   │
├──┼───────┼─────┤
│4   │   望遠鏡     │   1 個   │
├──┼───────┼─────┤
│5   │   油壓剪     │   1 支   │
├──┼───────┼─────┤
│6   │   T 型扳手   │   3 支   │
├──┼───────┼─────┤
│7   │   圓形扳手   │   2 支   │
├──┼───────┼─────┤
│8   │   鏡子       │   1 個   │
├──┼───────┼─────┤
│9   │   鉗子       │   4 把   │
├──┼───────┼─────┤
│10  │   螺絲起子   │   3 支   │
├──┼───────┼─────┤
│11  │   破壞工具   │   5 支   │
├──┼───────┼─────┤
│12  │   自製感應器 │   1 組   │
├──┼───────┼─────┤
│13  │   白色手套   │   2 雙   │
├──┼───────┼─────┤
│14  │   黑色手套   │   1 雙   │
├──┼───────┼─────┤
│15  │   捲尺       │   1 個   │
├──┼───────┼─────┤
│16  │   手電筒     │   4 支   │
├──┼───────┼─────┤
│17  │   螺絲套筒   │   1 組   │
├──┼───────┼─────┤
│18  │   遙控器     │   13個   │
├──┼───────┼─────┤
│19  │   鑰匙       │   19付   │
├──┼───────┼─────┤
│20  │   袋子       │   4 個   │
└──┴───────┴─────┘

司法院資訊處製作；財團法人民間司法改革基金會備份。
